【裁判字號】    88,訴,1912
【裁判日期】    890516
【裁判案由】    毒品危害防制條例
【裁判全文】
臺灣板橋地方法院刑事判決                        八十八年度訴字第一九一二號
    公  訴  人  臺灣板橋地方法院檢察署檢察官
    被      告  辛○○
    被      告  丁○○
右列被告因違反毒品危害防制條例案件，經檢察官提起公訴（八十八年度偵字第二○○二七號、第二○○二九號），甲○判決如左：
    主      文
辛○○共同連續販賣第一級毒品，處無期徒刑，褫奪公權終身。扣案如附表二編號二
、五所示之第一級毒品海洛因沒收銷燬之，如附表二編號七至十三所示之物沒收。如
附表一所示販賣第一級毒品海洛因之犯罪所得之財物新臺幣陸拾壹萬參仟參佰元沒收
，如全部或一部不能沒收時，以其財產抵償之。又共同販賣第二級毒品，處有期徒刑
拾肆年。扣案如附表二編號一、三、六所示之安非他命沒收銷燬之，如附表二編號七
至十三所示之物沒收。如附表一所示之販賣第二級毒品安非他命之犯罪所得之財物新
臺幣壹佰萬柒仟元沒收，如全部或一部不能沒收時，以其財產抵償之。應執行無期徒
刑，褫奪公權終身。如附表二編號二、五所示之第一級毒品海洛因沒收銷燬之，如附
表二編號一、三、六所示之安非他命沒收銷燬之，如附表二編號七至十三所示之物沒
收，如附表一所示販賣第一級毒品海洛因之犯罪所得之財物新臺幣陸拾壹萬參仟參佰
元及販賣第二級毒品安非他命之犯罪所得之財物新臺幣壹佰萬柒仟元均沒收，如全部
或一部不能沒收時，以其財產抵償之。
丁○○共同連續販賣第一級毒品，處無期徒刑，褫奪公權終身。扣案如附表二編號二
、五所示之第一級毒品海洛因沒收銷燬之，如附表二編號七至十三所示之物沒收。如
附表一所示販賣第一級毒品海洛因之犯罪所得之財物新臺幣陸拾壹萬參仟參佰元沒收
，如全部或一部不能沒收時，以其財產抵償之。又共同販賣第二級毒品，處有期徒刑
拾年。扣案如附表二編號一、三、六所示之安非他命沒收銷燬之，如附表二編號七至
十三所示之物沒收。如附表一所示之販賣第二級毒品安非他命之犯罪所得之財物新臺
幣壹佰萬柒仟元沒收，如全部或一部不能沒收時，以其財產抵償之。應執行無期徒刑
，褫奪公權終身。如附表二編號二、五所示之第一級毒品海洛因沒收銷燬之，如附表
二編號一、三、六所示之安非他命沒收銷燬之，如附表二編號七至十三所示之物沒收
，如附表一所示販賣第一級毒品海洛因之犯罪所得之財物新臺幣陸拾壹萬參仟參佰元
及販賣第二級毒品安非他命之犯罪所得之財物新臺幣壹佰萬柒仟元均沒收，如全部或
一部不能沒收時，均以其財產抵償之。
    事      實
一、辛○○（有妨害兵役、妨害自由、違反麻醉藥品管理條例及肅清煙毒條例等前科
    ，其中因違反麻醉藥品管理條例案件，於民國八十二年六月二十五日經臺灣高等
    法院分別就其施用毒品、偽藥、麻醉藥品管理條例罪名分別判處有期徒刑三年、
    一年、一年，並定其應執行有期徒刑四年八月確定，刑期起算日期為八十二年九
    月二十一日，指揮書執行完畢日期為八十七年二月四日，於八十三年七月六日假
    釋，嗣因違反麻醉藥品管理條例案件，經撤銷前開假釋，刑期起算日期為八十五
    年三月二十一日，指揮書執行完畢日期為八十八年十月三日，於八十七年七月二
    十三日假釋－其所有前科均不致使本案罪行構成累犯）、丁○○及乙○○（所犯
    販賣第二級毒品部分業由甲○以八十八年度訴字第一九四五號審理，另所犯販賣
    第一級毒品部分未據起訴）意圖營利，基於販賣第一級毒品海洛因及第二級毒品
    安非他命之概括犯意聯絡，主要由辛○○負責毒品之貨源、帳務資金運用及接受
    洽購，另乙○○、丁○○主要擔任送交毒品予買受者及收款、記帳之工作，而自
    八十八年七月間起至八十八年八月間止，先後在臺北縣蘆洲市○○路四十二號二
    樓、三民路附近等地多次販賣第一級毒品及第二級毒品（毒品名稱、買受者及金
    額均如附表一所示）。嗣於八十八年八月二十三日晚間經警查獲潘玲玲後，由潘
    玲玲打電話向丁○○佯稱購買安非他命，而由丁○○囑由乙○○依約將如附表二
    編號一所示之安非他命送至臺北縣蘆洲市○○路九十七號前欲與戊○○交易時，
    於同日二十三時四十五分許遭埋伏員警當場逮獲乙○○，經乙○○供出毒品之來
    源而循線先於八十八年八月二十四日晚上十一時三十分許，在臺北縣蘆洲市○○
    路二○四巷八號查獲辛○○，並扣得如附表二編號二、三所示之海洛因、安非他
    命、供施用毒品所用如附表二編號四所示之物（注射針筒僅一支）及如附表二編
    號十三所示之其所有供販賣毒品所用之分裝袋，復於同日晚上十一時五十分許，
    在臺北縣蘆洲市○○路四十二號二樓查獲丁○○，扣得如附表二編號五、六所示
    之海洛因、安非他命及渠等所有供販賣第一、二級毒品所用如附表二編號七至十
    二所示之物及供施用毒品所用如附表二編號四所示之注射針筒（二十三支）。
二、案經臺北市政府警察局移送臺灣板橋地方法院檢察署檢察官偵查起訴。
    理      由
一、訊據被告辛○○、丁○○均矢口否認有販賣毒品海洛因、安非他命之犯行，被告
    辛○○辯稱：伊自己每天用量很多，不可能會販賣，伊打過乙○○，所以乙○○
    才會誣陷伊；另被告丁○○則辯稱：附表二編號十一、十二所示之帳單、電話聯
    絡單上面的字大部分是乙○○叫伊寫的，伊不知道內容之意義云云為辯。
二、然查：
（一）另案被告乙○○就於其八十八年七月至八月間先後多次為被告丁○○及辛○○
      將安非他命交給如「大成」、「昌仔」、「龍飛」、「龍仔」、「阿輝」、「
      大胖」、「春山」、「彭奶」（戊○○）等人，並於收取款項後交給丁○○或
      辛○○，缺錢時則由彼二人提供零用錢每次新臺幣（下同）三、五千元不等，
      查獲當日係綽號「排骨」之丁○○囑伊將安非他命交給戊○○，並向彭女收取
      一萬元等情，業據其於警訊時及檢察官偵查中供承不諱（見臺灣板橋地方法院
      檢察署八十八年度偵字第二○○二九號偵查卷第十二頁至第十四頁、第四十五
      頁至第四十六頁、臺灣板橋地方法院檢察署八十八年度偵字第一九九七○號偵
      查卷第二十八頁至三十頁）；而證人戊○○於偵查中亦證稱：「（八十八年七
      、八月間你曾向辛○○買安非他命或海洛因？）我都不是直接向他本人接洽，
      都是透過他的一個小弟綽號「排骨」的人，他長得胖胖的」、「八十八年七、
      八月間打電話給排骨說要買安非他命，每次都買半兩一萬一千元，排骨就叫乙○○送安非他命到蘆洲市○○路的加油站給我，共買了四次，海洛因是在八十
      八年七月間買了一次二千元，一點點而已，他向我報價說一‧五分海洛因要五
      千元，我沒有那麼多錢，只買二千元，只買這一次。」、「（你知道排骨是幫
      辛○○賣毒品？）是排骨講過一次要買半兩的規定是他老大辛○○規定的」、
      「（你這次如何被查獲？）我先被警察抓到，警察叫我打電話給排骨說要買安
      非他命，排骨說他在喝酒，他會叫人送過去，我在約定地點加油站乙○○就送
      安非他命來，隔天警察就去搜辛○○及丁○○的住處，就抓到他們。」（見臺
      灣板橋地方法院檢察署八十八年度偵字第二○○二九號偵查卷第五十至五十一
      頁正面）、「（安非他命的來源？）我打電話給排骨，要買半兩，約在蘆洲市
      ○○路，他就叫乙○○拿來給我，查獲當時是我配合警方查上源才查到乙○○
      的，以前均以同法向乙○○買半兩，「阿萊仔」說以後至少買半兩才賣，我原
      本向「阿萊仔」買，後來他說他已交乙○○及『排骨』做，並給他們電話，要
      我自己與他們聯絡，七、八月間我叫了四、五次，共二兩，一次半兩，均我自
      己用。」（見臺灣板橋地方法院檢察署八十八年度偵字第一九九七○號偵查卷
      第二十四頁），其又於甲○八十八年訴字第一九四五號刑事案件（被告為乙○○）審理中證稱：「（乙○○拿安非他命給你是否被警察查到？）排骨說要買
      安非他命，我故意打給他，我配合警察辦案，後來叫被告（乙○○）送安非他
      命來，就被查到。」、「（跟排骨買過幾次安非他命？）買過四、五次，每次
      都是乙○○送過來，有一次是排骨送過來，那一次跟乙○○一起過來，也是乙○○拿給我。」、「（每次買都買多少？）每次都買半兩，半兩一萬元，有時
      一、二萬元，大部分都買半兩，有買過一次一兩。」。另被告丁○○於警訊中
      供稱：伊住於臺北縣蘆洲市○○路四十二號二樓，是由伊出面承租，由友人辛○○支付租金新臺幣壹萬元，現與友人綽號「黑豬」之乙○○同住，警方查扣
      之帳單及電話聯絡單上，除了字跡較潦草的是乙○○所寫外，大部分都是乙○○叫伊寫的、在帳單編號七及十二所登記的「已入帳大仔」是表示錢已足數交
      給「大仔」、「大仔」就是辛○○，帳單上入帳的金額是伊至辛○○之住處－
      民族路二○四巷八號當面交給他、認識乙○○不久後即由他介紹認識辛○○。
      平時都稱鄭永來為「大仔」等語，前開證言及供詞互核相符，而以被告丁○○
      名義租用臺北縣蘆洲市○○路四十二號二樓房屋，亦有房屋賃契約書一份在卷
      足稽。
（二）復自扣案之帳單十二張及電話聯絡單三紙以觀：
    １、帳單中記載「大城」、「大胖」、「春山」、「碰奶」、「昌兄」、「龍飛
        」等買受者與乙○○所供相同。
    ２、帳單上載明：「軟」、「硬」字樣，據被告辛○○於警訊中坦承「軟」係指
        海洛因；「硬」係指安非他命（見臺灣板橋地方法院檢察署八十八年度偵字
        第二○○二七號偵查卷第十一頁背面），與海洛因、安非他命其顆粒特性相
        合，又就所載「碰奶硬半  １００００」、「碰奶硬半  １００００」、「
        碰奶硬１‧５  ３００００」、「碰奶硬半  １００００」、「碰奶硬半
        １００００」、「碰奶軟伍  ５０００」（碰奶指戊○○，硬指安非他命、
        軟指海洛因，其後為重量、價格），與證人戊○○前開陳述契合，而被告丁○○自承其中較工整部分為其所書寫，此與被告丁○○當庭所書寫附卷之字
        跡憑肉眼即可知為同一人所寫；至於其他較潦草之部分，被告丁○○供承係
        另案被告乙○○所為，亦與乙○○當庭所書寫之字跡吻合，且不論被告丁○○或乙○○所書寫者均包含「軟」、「硬」之記載，則若非親涉販賣情事，
        衡情當無為此帳單之書寫；至於被告丁○○雖以帳單係乙○○要伊填載云云
        為辯，然觀乎填載所佔之比例，被告丁○○填載者幾佔八成以上，且其中尚
        有諸多金額之細部計算，苟非參與販賣情事，豈有願花費工夫於此涉及犯罪
        之事，所辯實與常情相悖而洵無足採。
    ３、電話聯絡單上「大仔」之呼叫器之號碼－0000000000號（係辛○○之女友潘巧凌所申辦，此據潘巧凌自承，且有中華國際傳呼股份有限公司
        八十九年五月二十六日中總八九字第○五二六之一號函附卷足稽），業為被
        告辛○○供承為其所用；且帳單上寫明「入７萬現金剩１０００還要再給大
        仔２５０００」（見編號十一）、「入帳大仔２５０００」（見編號十二）
        、「已入帳大仔」（見編號七）、「２萬已入大仔帳」、「要再四萬還大仔
        」（見編號八），而就此被告丁○○已供述：「已入帳大仔」是表示錢已足
        數交給「大仔」、「大仔」就是辛○○，帳單上入帳的金額是伊至辛○○之
        住處－民族路二○四巷八號當面交給他等語業如前述，是被告辛○○於本案
        負責第一級毒品海洛因及第二級品安非他命毒品帳務資金運用實堪認定。雖
        被告辛○○嗣辯稱該呼叫器係庚○○借其使用二、三天云云，而於甲○八十
        九年七月七日審理中證人庚○○亦到庭證稱：係向「大包」買毒品而積欠金
        錢乃申辦前開呼叫器用以抵債，嗣「大包」還伊後乃借予被告辛○○云云；
        然微論此與庚○○於偵查中所供稱：係向「東東」購買毒品一節（見臺灣板
        橋地方法院檢察署八十八年度偵字第二○○二七號偵查卷五十三頁背面）已
        屬有間，況於本案經偵審程序近一年其始為出面為此陳述，其附合迴護之情
        灼然，自難予採信，而執之為被告辛○○有利之認定。
（三）扣案之安非他命、海洛因分別合計達五百四十二‧二九六八公克及一○二‧八
      一公克（驗餘淨重）－此有法務部調查局檢驗通知單（八十九年三月二十日＜
      ８９＞陸字第８９０１４３９０號、八十九年三月二十日＜８９＞陸字第８９
      ８９０１４４０３號、八十八年十月十二日＜８８＞陸字第８８１５７５７３
      ９號、八十八年十月十一日＜８８＞陸字第８８１７５６９５號）、法務部調
      查局八十九年五月二十九日（８９）陸（一）字第八九○三九○二一號函及憲
      兵司令部刑事鑑識中心八十八年十月八日（８８）綱得字第一三六九五號鑑驗
      通知書在卷足佐，其數量甚鉅，復有扣案如附表二編號七至十三所示之研磨機
      、電子秤、分裝袋（大小自○號至四號不等，且其中部分已黏貼標籤－２全、
      ４全等表明重量）、分裝匙、帳單、電話聯絡單等物，顯然被告等並非單純購
      入毒品供己使用；雖被告矢口否認販賣毒品，且對毒品來源之販賣價格，未見
      吐實，惟毒品海洛因、安非他命取得不易，而販賣毒品海洛因、安非他命，事
      涉重典，最重可判處死刑，最輕亦為七年以上有期徒刑，被告甘冒性命或重典
      交予他人，且次數眾多，揆諸情理，自不可能未賺取利潤，其有營利之意思，
      牟利販賣亦明。
（四）另被告辛○○尚以伊自己每天用量很多，不可能會販賣，伊打過乙○○，所以
      乙○○才會誣陷伊云云為辯；惟既使用量大，則被告辛○○甫於八十七年七月
      二十三日假釋出獄（有臺灣高等法院檢察署刑案紀錄簡覆表在卷足按），又如
      何支應龐大之購買毒品之開銷？由此益見其販賣牟利之情；再則被告辛○○於
      警訊中辯以係乙○○「平時不做事，每次向我借錢花用，有時不借他，罵他，
      而誤以為我不照顧他，才檢舉我的。」（見臺灣板橋地方法院檢察署八十八年
      度偵字第二○○二七號偵查卷第十一頁背面），而乙○○嗣以甲○則以「他（
      辛○○）不讓我吸安非他命，就打我，到警察局時，我因他打我就把他供出來
      」（見甲○八十九年二月十八日訊問筆錄），二者所辯相歧，是渠等臨訟虛編
      及迴護之詞甚明，再者，雖證人玲玲嗣後翻異前供，改稱是乙○○叫伊於警訊
      中為該等陳述云云；然詰諸乙○○先則稱：「有分開做筆錄，戊○○作筆錄時
      ，我沒有跟他講話。」、「戊○○的綽號是『碰奶』（臺語），在車上有和她
      說話。」、「（在車上跟她說什麼？）我忘了，（後改稱）在車上跟他說『阿
      來』」（見甲○八十九年五月九日訊問筆錄），而證人即對戊○○為警訊之警
      員丙○○到庭結證稱：「（筆錄）是我所製作，當天戊○○通緝被查獲，是當
      天在外逮捕的，她供出安非他命來源，筆錄是依她自己所述而記載。」、「（
      乙○○是如何到案的？）是請戊○○聯絡乙○○到案的。」、「（對於戊○○
      說他講出被告是乙○○給他看警察打出的資料他不認識被告，被告有無賣安非
      他命他不知道，有何意見？）戊○○是晚上七、八點查獲，乙○○是二十三點
      四十五分查獲的。戊○○所述與事實不符。」，又證人即訊問乙○○之警員己○○亦結證稱（乙○○和戊○○製作筆錄時是否兩人是分開的？）是，兩人無
      法交談。」（以上丙○○、己○○之證詞均俱見甲○八十九年五月九日訊問筆
      錄），是乙○○、戊○○嗣後改口無非圖為被告辛○○脫罪亦明。
（五）另被告辛○○之選任辯護人雖尚為被告辛○○辯護稱乙○○、戊○○前後有述
      有所矛盾之處，故不得據之為被告辛○○不利之認定云云，惟按證人之陳述有
      部分前後不符，或相互間有所歧異時，究竟何者為可採，法院仍得本其自由心
      證予以斟酌，非謂一有不符或矛盾，即應認其全部均為不可採信；尤其關於行
      為動機、手段及結果等之細節方面，證人之證言，有時亦有予渲染之可能；然
      其基本事實之陳述，若果與真實性無礙時，則仍非不得予以採信，最高法院七
      十四年台上字第一五九九號判例足資參照。按販毒為有其獨特之販售路線及對
      象，而買受者、販賣往往有多次之買賣行為，是否能憑其記憶清楚說明購買之
      時間、金額已非無疑，況且，基於保護自已之人情之常，亦往往有掩飾金額、
      數量、次數之現象，是前後所為供述，本難期其毫無差異，甲○爰斟酌戊○○
      、乙○○、丁○○之所有陳述，核對扣案已記載交易情形之帳單，細繹其間之
      關係，而為被告犯行之認定，於法即難謂有何違誤，前開辯詞自屬無據。
三、綜上所述，本案罪證已臻明確，被告辛○○、丁○○之犯行均堪認定，自應依法
    論科；至於被告丁○○之選任辯護人尚請求調查「通聯紀錄」、鑑定筆跡及訊問
    屋主已核無必要，附此敘明。
四、核被告辛○○、丁○○所為，均係犯毒品危害防制條例第四條第一項之販賣第一
    級毒品罪，及同條第二項之販賣第二級毒品罪。被告持有第一級、第二級毒品之
    低度行為，應分別為販賣第一級毒品、第二級毒品之高度行為所吸收而不另論罪
    。被告辛○○、丁○○二人與乙○○間就上開犯行有犯意聯絡及行為分擔，應論
    以共同正犯。渠等先後多次犯行，均時間緊接，方法相同，且其所犯罪名之構成
    要件復屬相同，顯係基於概括之犯意，反覆所為，應各依刑法第五十六條之規定
    論以一罪，除死刑、無期徒刑不得加重外，就其餘之法定刑依法加重其刑；雖公
    訴人就被告販賣第一級毒品海洛因之犯行，僅就八十八年七月間賣予戊○○部分
    為起訴，另就被告販賣第二級毒品安非他命之犯行亦僅就賣予「昌仔」、「大成
    」、「龍飛」、「春仔」、「春山」、「阿輝」、「大胖」及戊○○部分為起訴
    ，對於如附表一所示其餘之販賣行為未據起訴，惟該未起訴部分與起訴部分有連
    續犯之裁判上一罪關係，為起訴效力所及，甲○自應加以審理，附此敘明。被告
    所犯上開連續販賣第一級毒品及第二級毒品二罪，犯意各別，犯罪構成要件不同
    ，應分論併罰。爰審酌被告之素行、犯罪後飾詞冀免刑責及渠等之犯罪動機、目
    的、販賣次數與對象眾多所生危害非輕等一切情狀，就販賣第一級毒品之犯行各
    量處如主文所示，並依法宣告褫奪公權終身；另販賣第二級毒品之犯行各量處如
    主文所示，並均定其應執行之刑，以示懲儆，用昭炯戒。
五、扣案如附表二編號一、二、三、五、六所示之海洛因、安非他命為查獲之毒品，
    應依毒品危害防制條例第十八條第一項前段宣告沒收銷燬之；另附表二編號七至
    十三所示之分裝袋、研磨機、分裝匙、電子秤、帳單、電話聯絡單等係被告所有
    供犯販賣第一、二級毒品所用之物，爰依刑法第三十八條第一項第二款宣告沒收
    。如附表一所示之被告販賣第一級毒品海洛因所得之財物新臺幣陸拾壹萬參仟參
    佰元，販賣第二級毒品安非他命所得之財物新臺幣壹佰萬柒仟元，應依毒品危害
    防制條例第十九條第一項之規定宣告沒收，如全部或一部不能沒收時，以其財產
    抵償之；至於扣案如附表二編號四所示之吸食器、注射針筒等，係供施用毒品所
用之物，尚難認與本案相涉，自不能於本案宣告沒收，附此敘明。
六、據上論斷，應依刑事訴訟法第二百九十九條第一項前段，毒品危害防制條例第四
    條第一項、第二項、第十八條第一項前段、第十九條第一項，刑法第十一條前段
    、第二十八條、第五十六條、第三十七條第一項、第五十一條第四款、第三十八
    條第一項第二款，判決如主文。
本案經檢察官李嘉明到庭執行職務。
中     華     民     國    八十九   年       七       月    二十一      日
                                     臺灣板橋地方法院刑事第五庭
                                         法  官  陳  鴻  清
右正本證明與原本無異。
如不服本判決應於收受送達後十日內向甲○提出上訴書狀，其未敘述上訴之理由者並
得於提起上訴後十日內向甲○補提理由書（均須按他造當事人之人數附繕本）。
販賣第一級毒品部分，依職權送上訴。
                                         書記官  林  蔚  然
中     華     民     國    八十九   年                月                日
附錄：本案論罪科刑法條全文
毒品危害防制條例第四條第一項、第二項
製造、運輸、販賣第一級毒品者，處死刑或無期徒刑；處無期徒刑者，得併科新臺幣
一千萬元以下罰金。
製造、運輸、販賣第二級毒品者，處無期徒刑或七年以上有期徒刑；得併科新臺幣七
百萬元以下罰金。
附表一：
┌───┬───┬───────────────────────────┐
│      │      │販賣之毒品之次數及價金（被告犯罪所得－新臺幣）        │
│編號  │買受者├──────────────┬────────────┤
│      │      │        海      洛      因  │      安  非  他  命    │
├───┼───┼──────────────┼────────────┤
│ 一   │ 家興 │          一次，壹萬柒仟元  │       三次，貳萬肆仟元 │
├───┼───┼──────────────┼────────────┤
│ 二   │ 大城 │          六次，參萬肆仟元  │     六次，壹拾萬陸仟元 │
├───┼───┼──────────────┼────────────┤
│ 三   │ 阿明 │          一次，壹萬伍仟元  │                        │
├───┼───┼──────────────┼────────────┤
│ 四   │ 阿峰 │        六次，壹拾萬貳仟元  │六次，壹拾壹萬柒仟伍佰元│
├───┼───┼──────────────┼────────────┤
│ 五   │ 鴻仁 │              一次，捌仟元  │                        │
├───┼───┼──────────────┼────────────┤
│ 六   │ 一只 │                            │   二次，貳萬玖仟伍佰元 │
├───┼───┼──────────────┼────────────┤
│ 七   │ 小杰 │              一次，伍仟元  │                        │
├───┼───┼──────────────┼────────────┤
│ 八   │ 小高 │                            │           一次，壹萬元 │
├───┼───┼──────────────┼────────────┤
│ 九   │ 宗阿 │              一次，壹萬元  │                        │
├───┼───┼──────────────┼────────────┤
│ 十   │ 碰奶 │              二次，壹萬元  │       六次，柒萬壹仟元 │
├───┼───┼──────────────┼────────────┤
│十一  │ 大胖 │            十二次，陸萬元  │     一次，壹萬零伍佰元 │
├───┼───┼──────────────┼────────────┤
│十二  │ 阿萬 │              一次，伍仟元  │       二次，貳萬伍仟元 │
├───┼───┼──────────────┼────────────┤
│十三  │ 阿榜 │                            │           一次，陸仟元│
├───┼───┼──────────────┼────────────┤
│十四  │ 春山 │          七次，肆萬玖仟元  │       二次，貳萬壹仟元 │
├───┼───┼──────────────┼────────────┤
│十五  │   坤 │          十次，陸萬貳仟元  │                        │
├───┼───┼──────────────┼────────────┤
│十六  │ 阿美 │              一次，伍仟元  │                        │
├───┼───┼──────────────┼────────────┤
│十七  │ 米偶 │              一次，伍仟元  │                        │
├───┼───┼──────────────┼────────────┤
│十八  │   呆 │              一次，伍仟元  │                        │
├───┼───┼──────────────┼────────────┤
│十九  │ 阿達 │      三次，貳萬玖仟參佰元  │                        │
├───┼───┼──────────────┼────────────┤
│二十  │ 和尚 │              │       二次，伍萬壹仟元 │
├───┼───┼──────────────┼────────────┤
│二十一│ 鴻明 │              一次，伍仟元  │           一次，伍仟元 │
├───┼───┼──────────────┼────────────┤
│二十二│ 阿熊 │          四次，肆萬肆仟元  │                        │
├───┼───┼──────────────┼────────────┤
│二十三│ 阿郎 │              一次，伍仟元  │                        │
├───┼───┼──────────────┼────────────┤
│二十四│ 進兄 │          四次，參萬伍仟元  │                        │
├───┼───┼──────────────┼────────────┤
│二十五│ 宏仁 │          二次，壹萬參仟元  │       三次，柒萬伍仟元 │
├───┼───┼──────────────┼────────────┤
│二十六│ 王田 │          三次，貳萬柒仟元  │       二次，參萬柒仟元 │
├───┼───┼──────────────┼────────────┤
│二十七│ 阿弟 │              一次，伍仟元  │                        │
├───┼───┼──────────────┼────────────┤
│二十八│ 昌兄 │          四次，壹萬玖仟元  │                        │
├───┼───┼──────────────┼────────────┤
│二十九│ 大貼 │                            │           一次，壹萬元 │
├───┼───┼──────────────┼────────────┤
│三十  │ 龍興 │              一次，伍仟元  │                        │
├───┼───┼──────────────┼────────────┤
│三十一│ 黑松 │              一次，壹萬元  │       二次，壹萬玖仟元 │
├───┼───┼──────────────┼────────────┤
│三十二│ 阿敏 │              一次，伍仟元  │                        │
├───┼───┼──────────────┼────────────┤
│三十三│ 佳惠 │                            │           一次，貳萬元 │
├───┼───┼──────────────┼────────────┤
│三十四│ 東東 │                            │       一次，伍萬壹仟元 │
├───┼───┼──────────────┼────────────┤
│三十五│ 阿狗 │              一次，伍仟元  │                        │
├───┼───┼──────────────┼────────────┤
│三十六│ 阿泉 │                            │           一次，壹萬元 │
├───┼───┼──────────────┼────────────┤
│三十七│ 龍飛 │              一次，肆仟元  │       四次，捌萬捌仟元 │
├───┼───┼──────────────┼────────────┤
│三十八│ 昌阿 │              一次，伍仟元  │       三次，參萬參仟元 │
├───┼───┼──────────────┼────────────┤
│三十九│ 小政 │              一次，伍仟元  │                        │
├───┼───┼──────────────┼────────────┤
│四十  │ 阿宏 │                            │       一次，壹萬柒仟元 │
├───┼───┼──────────────┼────────────┤
│四十一│ 阿輝 │                            │     一次，壹萬零伍佰元 │
├───┼───┼──────────────┼────────────┤
│四十二│ 龍仔 │                            │         八次，拾陸萬元 │
├───┴───┼──────────────┼────────────┤
│合      計    │新臺幣陸拾壹萬參仟參佰元    │新臺幣壹佰萬柒仟元      │
└───────┴──────────────┴────────────┘
附表二：
┌──┬─────────┬──────────────┬───────┐
│編號│  名          稱  │   數               量      │   備     註  │
├──┼─────────┼──────────────┼───────┤
│ 一 │  安非他命        │ 壹包重壹拾伍點伍玖陸捌公克 │ 驗餘淨重     │
├──┼─────────┼──────────────┼───────┤
│ 二 │  海洛因          │ 參包共玖拾肆點貳參公克     │ 驗餘淨重     │
├──┼─────────┼──────────────┼───────┤
│ 三 │  安非他命        │ 壹包重拾伍點柒玖公克       │ 驗餘淨重     │
├──┼─────────┼──────────────┼───────┤
│    │  吸食器          │   壹組                     │              │
│ 四 ├─────────┼──────────────┤ 供施用毒品   │
│    │  注射針筒        │   貳拾肆支                 │ 所用之物     │
│    │                  │（辛○○處查獲壹支，丁○○處│              │
│    │                  │  查獲貳拾參支）            │              │
├──┼─────────┼──────────────┼───────┤
│ 五 │  海洛因          │ 玖包共重捌點伍捌公克       │ 驗餘淨重     │
├──┼─────────┼──────────────┼───────┤
│ 六 │  安非他命        │ 壹拾伍包共重伍佰壹拾點玖壹 │ 驗餘淨重     │
│    │                  │ 公克                       │              │
├──┼─────────┼──────────────┼───────┤
│ 七 │  分裝袋          │   壹大袋                   │              │
├──┼─────────┼──────────────┤ 供販賣毒品所 │
│ 八 │  研磨機          │   壹臺                     │ 用之物       │
├──┼─────────┼──────────────┤              │
│ 九 │  分裝匙          │   參支                     │              │
├──┼─────────┼──────────────┤              │
│ 十 │  電子秤          │   壹臺                     │              │
├──┼─────────┼──────────────┤              │
│十一│  帳  單          │   壹拾貳張                 │              │
├──┼─────────┼──────────────┤              │
│十二│  電話聯絡單      │   參紙                     │              │
├──┼─────────┼──────────────┤              │
│十三│  分裝袋          │   貳拾伍個                 │              │
└──┴─────────┴──────────────┴───────┘


司法院資訊處製作；財團法人民間司法改革基金會備份。
